# Yulieth Alejandra Leon pineda, Desarrollador de Software Full Stack

Bogotá, Colombia, +57 3022393485, aleja-060911@hotmail.com

#### PERFIL PROFESIONAL

Tecnóloga en análisis y desarrollo de sistemas de información, técnica en programación de software, estudiante de inglés, con 2 semestres de ingeniería de software con más de 3.5 años de experiencia como desarrolladora de software full stack, en Angular, Angular js, JavaScript, TypeScript, redux, Spring Boot, NodeJS, NPM, React Native, ReactJs, MySQL, SQL, MongoDb, firebase, Loopback, comunicación iso 8583, servicios REST, Html, Css, Scss, Sass, git, bitbucket, Sonar, Jenkins, análisis de requerimientos, pruebas de software, Creativa, imparcial, orientación ética y capacidad de crear, adoptar y apropiar soluciones en cualquier ámbito.

#### EXPERIENCIA LABORAL

Jun 2022 -Oct 2023

#### Desarrollador full stack, Punto red

Bogota

-Javascript, postgresql, angular js, angular 2, spring Boot, firebase, servicios Rest, recepción y desarrollo de requerimientos, determinación de tiempos de desarrollo, corrección de bugs, revisión de pull request, ayuda colaborativa equipo desarrollo, liderazgo célula de desarrollo angular, soporte y mantenimiento desarrollos.

Mar 2022- Jun 2022

### Product consultant onboarding, Kata software

Bogotá-México

-JavaScript, manejo Bpm Engine, azure storage, microsoft azure, mongo DB, postman, xml, manejo de requerimiento, levantamiento de requerimientos, comunicación directa con clientes financieros, corrección de bugs, control de cambios devOps, pruebas Unitarias, pruebas Funcionales

Abr 2021 -Dic 2021

# Desarrollador full stack, Kloustr labs

Bogotá

-MongoDb, redux, JavaScript, typescript, angular, NodeJs, Npm, React, desarrollo de requerimientos Html, css, Scss, Sass, mysql, documentación Material, Loopback, React native, metodología kanban, metodología scrum.

Nov 2019- Sep 2020

## Desarrollador, Business applications colombia

Bogotá

-Manejo de BPM en appian, análisis de requerimientos, pruebas unitarias y funcionales en appian, creación de formularios bajo requerimientos, levantamiento de requerimientos, desarrollo de interfaces, procesos y reportes, metodología scrum, MySQL, SQL, automatización de procesos, soporte de software en appian, control de cambios, corrección de bugs, documentación.

FORMACIÓN
TORMACION

Feb 2020 -Oct 2023	Tecnologo en analisis y desarrollo de sistemas de información, SENA
--------------------	---

Bogotá

Terminado

Feb 2017- Dic 2018 Tecnico en programacion de software, SENA

Bogotá

Terminado

Jun 2016 -Jun 2017 Ingeniería de software, Unipanamericana

Bogotá

Aplazado

Ene 2014- Dic 2015 Técnico en asistencia administrativa, SENA

Bogotá

Terminado